臺灣苗栗地方法院刑事判決　　　　　　　 96年度訴字第376號
公　訴　人　臺灣苗栗地方法院檢察署檢察官
被　　　告　甲○○
指定辯護人　本院公設辯護人丙○○
上列被告因違反槍砲彈藥刀械管制條例等案件，經檢察官提起公
訴（94年度偵字第4806號），本院判決如下：
    主  文
甲○○未經許可，寄藏可發射子彈具有殺傷力之改造槍枝，處有
期徒刑貳年，併科罰金新臺幣壹萬元，罰金如易服勞役，以新台
幣壹仟元折算壹日。扣案改造手槍壹枝（槍枝管制編號00000000
00號）沒收。
　　事  實
一、甲○○明知可發射子彈具有殺傷力之槍枝，係槍砲彈藥刀械
    管制條例所列管之槍枝，非經主管機關許可，不得寄藏，竟
    基於寄藏可發射子彈具殺傷力改造手槍之犯意，於民國92、
    93年間某日，在苗栗縣泰安鄉象鼻村某處，受年籍不詳之「
    李文祥」之委託，保管寄藏可發射子彈具有殺傷力之仿BERE
    TTA 廠92FS型半自動手槍製造之槍枝換裝土造金屬槍管改造
    而成之改造手槍1 枝（槍枝管制編號0000000000號），自該
    時起未經許可予以受託寄藏，並將該槍放於苗栗縣泰安鄉象
    鼻村之住處內，嗣於94年12月4 日下午2 時許持上揭改造手
    槍前往苗栗縣泰安鄉梅園村2 鄰31之1 號乙○○住處附近，
    因見警方巡邏車到達，隨即往反方向逃離，並將上揭槍枝藏
    放在苗栗縣泰安鄉梅園村2 鄰梅園13號宅前盆栽旁，嗣因民
    眾目擊甲○○持槍而告知現場處理員警，始循線查獲並扣得
    甲○○藏放之槍枝。
二、案經苗栗縣警察局大湖分局報請臺灣苗栗地方法院檢察署檢
    察官偵查起訴。
    理  由
一、按被告以外之人於審判外之陳述，雖不符前4 條之規定，而
    經當事人於審判程序同意作為證據，法院審酌該言詞陳述或
    書面陳述作成時之情況，認為適當者，亦得為證據。當事人
    、代理人或辯護人於法院調查證據時，知有第159 條第1 項
    不得為證據之情形，而未於言詞辯論終結前聲明異議者，視
    為有前項之同意。刑事訴訟法第159 條之5 定有明文。查被
    告甲○○、辯護人及檢察官於言詞辯論終結前，對於卷內被
    告以外之人（含共同被告）之警詢筆錄等證據，均未聲明異
    議，應視為被告已同意以之作為證據，且經本院審酌後，認
    無不適當之情形，則本院調查之卷內證據均有證據能力，合
    先敘明。
二、上開事實，業據被告甲○○於偵查中、本院審理時坦承不諱
    ，被告甲○○於本院審理時供稱：約92、93年叫李文祥的人
    ，他在我們泰安鄉象鼻村部落把槍交給我保管，我放在我家
    裡等語（見本院卷第137 頁）。證人賴晏文、范松生、梁清
    枝於警詢證述，目擊被告甲○○持有槍枝及警員搜尋槍枝之
    經過等情（見94年偵字第4806號卷第54、57、60頁），經核
    證人證述與現場處理警員陳正雄偵查中證述扣得槍枝之經過
    相符（同上偵卷第111 至112 頁）。足見扣案改造槍枝確係
    被告甲○○所藏放之槍枝。而扣案槍枝經送請內政部警政署
    刑事警察局鑑定，鑑定結果為：「送鑑改造手槍1 枝（槍枝
    管制編號0000000000），認係由仿BERETTA 廠92FS型半自動
    手槍製造之槍枝換裝土造金屬槍管改造而成之改造手槍，經
    檢視，雖欠缺滑套固定銷，但仍不影響其擊發功能，可供擊
    發適用子彈使用，認具殺傷力。」有該局94年12月12日刑鑑
    字第0940188317號槍彈鑑定書1 份在卷可佐（見94年偵字第
    4806號卷第159 至161 頁）。本件事證明確，被告犯行堪以
    認定。
三、論罪科刑：
  (一)被告甲○○行為後，中華民國刑法於94年2 月2 日總統華總
    一義字第09400014901 號令修正公布，並自95年7 月1 日施
    行。就罰金易服勞役部分，被告行為時，刑法第42條第2 項
    前段規定：「易服勞役以1 元以上3 元以下，折算1 日。」
    而此並依修正前罰金罰鍰提高標準條例第2 條前段規定，就
    其原定數額提高為1 百倍折算1 日，是被告行為時之易服勞
    役折算標準，應以銀元300 元即新台幣900 元折算1 日。而
    修正後之刑法第42條第3 項前段規定：「易服勞役以新臺幣
    1 千元、2 千元或3 千元折算1 日。」比較修正前後之易服
    勞役折算標準，以修正後之規定，較有利於被告。
  (二)按未經許可持有槍、彈，其持有之繼續為行為之繼續，亦即
    一經持有槍、彈，罪已成立，但其完結須繼續至持有行為終
    了時為止（最高法院88年度第8 次刑事庭會議決議、92年度
    台上字第5180號判決意旨參照）。被告係自92、93年某日起
    即受託寄藏而持有扣案改造手槍1 枝，迄94年12月4 日為警
    查獲，業據本院認定如前，期間槍砲彈藥刀械管制條例已於
    94年1 月26日修正公布施行，並於同年月28日生效。惟以一
    持有行為持有扣案之槍枝，其持有之繼續為行為之繼續，至
    持有行為終了時，均論以一罪，不得割裂（最高法院90年度
    台上字第6643號判決意旨參照），是仍應認其持有行為之終
    了係在槍砲彈藥刀械管制條例修正公布施行之後，關於槍砲
    彈藥刀械管制條例部分，自無行為後法律變更可言，而毋庸
    為新舊法比較適用。
  (三)又扣案之前揭可發射子彈，具有殺傷力之改造手槍，係屬槍
    砲彈藥刀械管制條例第4 條第1 項第1 款所稱之可發射子彈
    具有殺傷力之改造手槍，依據同條例第5 條之規定，非經主
    管機關許可，不得持有、寄藏；次按「寄藏」與「持有」，
    均係將物置於自己實力支配之下，僅寄藏必先有他人之持有
    行為，而後始為之受寄代藏，故受寄人代為保管，其保管之
    本身，亦屬持有，不過此之持有係受寄之當然結果，單純之
    「持有」，固不包括「寄藏」，但「寄藏」之受人委託代為
    保管，其保管之「持有」行為係「寄藏」之當然結果，法律
    上自宜僅就「寄藏」行為為包括之評價，不應另就「持有」
    予以論罪（最高法院74年台上字第3400號判例意旨參照）。
  (四)核被告甲○○所為，係犯槍砲彈藥刀械管制條例第8 條第4
    項之未經許可寄藏具殺傷力改造槍枝罪。被告未經許可寄藏
    具殺傷力改造手槍之行為，所犯為法定本刑3 年以上10年以
    下有期徒刑，併科新台幣7 百萬以下罰金之重罪，惟被告受
    託寄藏之前開改造手槍，經鑑定雖仍可擊發，然槍枝並無彈
    匣，且槍枝欠缺滑套固定銷，有槍彈鑑定書在卷可佐，是扣
    案槍枝之功能及危害性，顯低於一般具殺傷力之改造槍枝，
    以本件犯罪之具體情狀觀之，縱量處最輕本刑3 年有期徒刑
    ，不免予人情輕法重之感，亦難謂符合罪刑相當性及比例原
    則，其犯罪情狀相較於法定之重刑，在客觀上足以引起社會
    一般人之同情而堪可憫恕，縱宣告被告法定最低度之刑猶嫌
    過重，是認應依刑法第59條之規定，酌量減輕其刑。爰審酌
    被告所為本案犯罪之動機、所用手段、所生危害尚輕及於偵
    查中即坦承犯行，態度尚佳，足見深切之悔意等一切情狀，
    量處如主文所示之刑，及就併科罰金部分諭知易服勞役之折
    算標準，以示懲儆。另辯護人請求宣告緩刑部分，因被告受
    託寄藏槍枝已對社會治安造成潛在性危害，且於警詢時未坦
    承犯行，是仍不宜對被告為緩刑之宣告，附此敘明。至扣案
    具殺傷力之改造手槍1 枝（槍枝管制編號0000000000號），
    係屬違禁物，應依刑法第38條第1 項第1 款之規定宣告沒收
    。
據上論斷，應依刑事訴訟法第299 條第1 項前段，槍砲彈藥刀械
管制條例第8 條第4 項，刑法第2 條第1 項後段、第11條前段、
修正後刑法第42條第3 項、第59條、第38條第1 項第1 款，判決
如主文。
本案經檢察官洪清秀到庭執行職務。
中　　華　　民　　國　　96　　年　　12　　月　　20　　日
                  刑事第三庭    審判長法　官  柳章峰
                                      法  官  林卉聆
                                      法  官　吳國聖
以上正本證明與原本無異。
如不服本判決，應於判決送達後10日內向本院提出上訴狀（應附
繕本），其未敘述上訴理由者，應於上訴期間屆滿後20日內補提
理由書狀於本院，上訴於臺灣高等法院臺中分院。告訴人或被害
人如對於本判決不服者，應具備理由請求檢察官上訴，其上訴期
間之計算係以檢察官收受判決正本之日期為準。
                                     書記官   陳玲君
中　　華　　民　　國　　96　　年　　12　　月　　20　　日
論罪法條
槍砲彈藥刀械管制條例第8條
未經許可，製造、販賣或運輸鋼筆槍、瓦斯槍、麻醉槍、獵槍、
空氣槍或第4 條第1 項第1 款所定其他可發射金屬或子彈具有殺
傷力之各式槍砲者，處無期徒刑或5 年以上有期徒刑，併科新臺
幣1 千萬元以下罰金。
未經許可，轉讓、出租或出借前項所列槍枝者，處 5 年以上有期
徒刑，併科新臺幣 1 千萬元以下罰金。
意圖供自己或他人犯罪之用，而犯前二項之罪者，處無期徒刑或
 7 年以上有期徒刑，併科新臺幣 1 千萬元以下罰金。
未經許可，持有、寄藏或意圖販賣而陳列第 1 項所列槍枝者，處
 3 年以上10年以下有期徒刑，併科新臺幣700 萬元以下罰金。
第 1 項至第 3 項之未遂犯罰之。
